# 请教长期大额广告费摊销问题（陈老师请进！）

提问人：nilan 时间：2014-11-27 18:01:11
对于 1 合同规定了每年要支付的金额 只是金额均大小不一致 对于 2 这个合同不是广告牌 而是广告冠名权变更引起的整个广场的改造大的改造工程支出主要在前期发生，合同的规定为前两年承担一定限额的支出（金额较大），后面看实际情况规定每年承担一定限额的支出

回答人：chenyiwei
为何会出现每年约定支付金额不一致的情况？每年接受的广告服务是否实质上相同，并不因为每年付费金额不同而有差异？这 20 年的整体广告合同是否属于不可撤销的？

提问人：nilan 时间：2014-12-04 11:30:11
每年接受的广告服务实际上是一致，考虑到通胀等原因后面几年的广告费会金额比较大；合同属于不可撤销。

回答人：chenyiwei
根据你说的情况看，由于是连续 20 年的不可撤销合同，且每年所接受的服务实质上相同，因此可以将合同约定的固定价款总额在整个广告期限内按直线法分摊，确认各年度的销售费用。但需要注意的是：应关注年末的减值测试问题。一旦广告效果不如预期，则已确认的资产（如有）将会减值；如果不形成资产的，则会构成亏损合同。 相关设施如果确实可以使用多年的，可以确认为长期待摊费用或固定资产，在合同约定的剩余广告期限和该设施自身的可使用年限两者中的较短者之内摊销。

提问人：黄鼠狼 时间：2016-10-25 09:49:42
请教陈老师。请教一下长期代言合同，应付（或长期应付）科目的金额如何确认的问题。 如果存在类似的情况： 4 年长期代言合同，金额 2000 万，合同是不可撤销、预计企业也是会一直执行下去，每年接受的服务基本也是同质（拍完代言广告后基本就一直沿用该广告/形象）。按您的意思正常是按总额、总年限平均摊销。这个应该是确定的。 现在还无法确定的是：在账面如何确认长期待摊费用（暂用此科目）以及负债科目的余额？ 此类合同一般不会是一次性付款，多是分期支付。我们应该是在正式使用该形象起全额确认负债，还是逐年按平均金额确认负债呢？负债会不会受分期付款的情况影响？（如大额首期款、后期平均或不平均支付等和年支付金额不一致）

回答人：chenyiwei
请确定：明星的合同义务是否仅限于在合同开始履行时拍摄代言广告，后续无其他合同义务？代言费是否在开始时一次性支付？如果对两个问题回答都是“是”，则倾向于将代言费在广告摄制完成时一次性费用化处理。